臺灣宜蘭地方法院民事裁定
111年度抗字第15號
抗  告  人  林進雄  住宜蘭縣○○市○○路○段000巷0號                        送達代收人  楊志偉    

上列抗告人請求選派清算人事件，抗告人對於民國111年2月11日
本院所為之111年度司字第1號裁定提起抗告，本院裁定如下：
    主  文
抗告駁回。
抗告程序費用新臺幣壹仟元由抗告人負擔。 
    理  由
一、抗告意旨略以：實踐農村三星水果加工站股份有限公司（下
    稱三星水果加工站公司）於民國70年間成立，因業務不振，
    於83年1月4日經股東臨時會議決議解散，並選任林阿傑為清
    算人辦理三星水果加工站公司清算事項，經報請臺灣省政府
    建設廳准予解散登記，詎清算人林阿傑未執行清算業務，致
    未能完成三星水果加工站公司相關稅務註銷與勞保退休金領
    回等事項，不知清算人林阿傑是否尚存在世，為三星水果加
    工站公司之權益，聲請調查清算人林阿傑之戶籍資料，以催
    促清算人執行清算事務，倘若清算人林阿傑年事已高或死亡
    ，雖未解任，但已無法執行清算事務之能力，懇請鈞院選派
    清算人，執行清算事務等語。並聲明：原裁定廢棄。 
二、按解散之公司除因合併、分割或破產而解散外，應行清算；
    股份有限公司之清算，以董事為清算人；但本法或章程另有
    規定或股東會另選清算人時，不在此限；不能依前項之規定
    定清算人時，法院得因利害關係人之聲請，選派清算人，此
    觀公司法第24條、第322條規定自明。準此，股份有限公司
    ，除上述情形外，依公司法規定，係以全體董事為法定、當
    然清算人。準此，公司必於全體董事不能擔任或公司章程未
    訂定或股東會未另選清算人時，法院始得因利害關係人之聲
    請選派清算人（最高法院93年度台上字第2396號裁判參照）
    。倘該公司無不能定清算人之情事存在，利害關係人聲請法
    院另行選派清算人，法院自不能准許。
三、經查，三星水果加工站公司於83年1月4日經股東臨時會議決
    議解散，並選任林阿傑為清算人辦理三星水果加工站公司清
    算事項，經報請臺灣省政府建設廳准予解散登記，然林阿傑
    已於93年10月25日死亡，有經濟部中部辦公室111年8月12日
    經中三字第11134520320號書函、個人基本資料查詢結果附
    卷可稽，則依前揭規定，應以三星水果加工站公司全體董事
    為清算人，而三星水果加工站公司之董事為抗告人、林麗卿
    、吳燕芬、余意苹、簡美鳳、薛三富，抗告人、林麗卿、吳
    燕芬、余意苹、簡美鳳、薛三富均仍生存，此有個人基本資
    料查詢結果附卷可參，是依上說明，本件並無不能定清算人
    之情事。從而，抗告人聲請本院另行為三星水果加工站公司
    選派清算人，依法無據，抗告人之抗告無理由，應予駁回。
四、據上論結，本件抗告為無理由，依非訟事件法第46條、第21
    條第2項、第24條第1項，民事訴訟法第495條之1第1項、第4
    49條第1項、第78條，裁定如主文。　　
中　　華　　民　　國　　111 　年　　8 　　月　　30　　日
                民事庭  審判長法  官  鄭貽馨 
　　　　　　　　　            法  官  蔡仁昭
                              法　官  張淑華　
以上正本係照原本作成。
如對本裁定再為抗告，僅得以適用法規顯有錯誤為理由，並應於
收受後10日內委任律師為訴訟代理人向本院提出再抗告狀，及繳
納再抗告費新臺幣1,000元。
中　　華　　民　　國　　111 　年　　8 　　月　　30　　日
                              書記官　謝佩欣